臺灣桃園地方法院刑事判決
110年度侵訴字第46號
公  訴  人  臺灣桃園地方檢察署檢察官
被      告  沈○○（真實姓名年籍詳卷）
選任辯護人  王維立律師
上列被告因妨害性自主罪案件，經檢察官提起公訴（109年度偵
字第18604號），本院判決如下：
    主  文
沈○○犯乘機性交罪，處有期徒刑參年肆月。
    事  實
一、沈○○受吳○○（真實姓名年籍詳卷，所涉乘機性交罪嫌，經臺
    灣桃園地方檢察署檢察官另為不起訴處分）之邀請，於民國
    109年5月26日晚間前往臺北市中山區○○餐酒館（名稱及地址
    詳卷），與受江○○邀請之A女（警製代號AE000-A109231號，
    真實姓名詳卷）及其他友人共同聚餐飲酒。至同日晚間11時
    許聚會結束後，沈○○見A女因酒醉意識不清，無力行動亦無
    法言語，即攙扶A女搭乘車牌號碼000-000號營業用小客車，
    於同日晚間11時42分許投宿位址設桃園市龜山區文化一路之
    ○○旅館（下稱案發旅館，名稱及地址詳卷）。後於109年5月
    27日凌晨3時許，見A女仍意識不清，處在相類於因精神、身
    體障礙、心智缺陷致無抗拒性交能力之泥醉狀態，竟認有機
    可趁，基於乘機性交之犯意，脫去A女之外褲及內褲，將其
    生殖器插入A女陰道內，對A女乘機性交得逞。
二、案經Ａ女訴由桃園市政府警察局龜山分局報告臺灣桃園地方
    檢察署檢察官偵查起訴。
    理  由
甲、證據能力部分
一、按被告以外之人於審判外之言詞或書面陳述，除法律有規定
    者外，不得作為證據。惟被告以外之人於審判外之陳述，經
    當事人於審判程序同意作為證據，法院審酌該言詞陳述或書
    面陳述作成時之情況，認為適當者，亦得為證據。當事人、
    代理人或辯護人於法院調查證據時，知有第159 條第1 項不
    得為證據之情形，而未於言詞辯論終結前聲明異議者，視為
    有前項之同意，刑事訴訟法第159 條第1 項、第159 條之5
    第1 項、第2 項分別定有明文。查本案據以嚴格證明被告犯
    罪事實有無之屬傳聞證據之證據能力，檢察官、被告及其選
    任辯護人於本院準備程序中均表示同意有證據能力，本院審
    酌各該證據查無有何違反法定程序取得之情形，亦無顯有不
    可信與不得作為證據之情，因認以之為證據，核屬適當，故
    認均有證據能力。
二、本件認定事實所引用之下述書證、物證等證據，檢察官、被
    告及其選任辯護人均未主張排除其證據能力，且迄於本院言
    詞辯論終結前均未表示異議，本院審酌前開證據並無證據證
    明係公務員違背法定程序所取得，「文書證據」部分亦無刑
    事訴訟法第159 條之4 之顯有不可信之情況與不得作為證據
    之情形，且均與本案具關連性，是本件認定事實所引用之上
    開證據，均認有證據能力。
乙、認定犯罪事實之依據及理由 　　
一、上揭犯罪事實，業據被告沈○○於本院審理中坦承不諱，核與
    證人即告訴人A女於警詢及檢察官訊問時證述情節相符，並
    有證人即案發當日在○○餐酒館一同聚餐之人劉○○、吳○○於警
    詢及檢察官訊問時之證述、證人即案發當日在○○餐酒館一同
    聚餐之人江○○於檢察官訊問時之證述，及A女手繪之○○餐酒
    館聚餐座位圖及案發旅館房間格局圖；案發旅館入住資料及
    案發房間現場照片、出入口監視器畫面及出入口監視器光碟
    ；證人劉○○與A女之LINE對話紀錄、證人江○○與證人吳○○之L
    INE對話紀錄、證人吳○○與A女之LINE手機通聯紀錄、證人吳
    ○○與被告沈○○之LINE手機通聯紀錄；長庚醫療財團法人林口
    長庚紀念醫院（下稱林口長庚醫院）受理疑似性侵害事件驗
    傷診斷書等件在卷可稽。又A女於案發當日上午7時55分許，
    至林口長庚醫院驗傷時採集之檢體，經送內政部警政署刑事
    警察局鑑定結果，A女外陰部棉棒與陰道深部棉棒檢出之男
    性Y染色體DNA-STR型別，與被告沈○○相符，不排除來自沈○○
    或與其具同父系血緣關係之人，此有該局109 年12月29 日
    刑生字第1098029213號鑑定書、A女之性侵害案件驗證同意
    書及疑似性侵害案件證物採集單、被告沈○○之勘察採證同意
    書、桃園市政府警察局龜山分局去氧核醣核酸採樣通知書及
    採樣證明書等件存卷足憑。基此，足認被告沈○○前揭任意性
    自白核與事實相符，堪以採信。綜上所述，本件事證明確，
    被告沈○○犯行洵堪認定，應予依法論罪科刑。
二、按對於男女利用其精神、身體障礙、心智缺陷或其他相類之
    情形，不能或不知抗拒而為性交者，刑法第225 條第1 項設
    有處罰之明文。其所謂相類之情形，係指被害人雖非精神、
    身體障礙、心智缺陷，但受性交時，因昏暈、酣眠、泥醉等
    相類似之情形，致無同意性交之理解，或無抗拒性交之能力
    者而言；至被害人之所以有此情狀，縱因自己之行為所致，
    仍不能解免乘機對其性交者之刑責（最高法院96年度台上字
    第4376號刑事判決意旨參照）。是核被告所為，係犯刑法第
    225 條第1 項之乘機性交罪。被告於乘機性交過程中之猥褻
    行為為其乘機性交之高度行為所吸收，不另論罪。爰審酌被
    告與A女於案發日前未曾謀面、素昧平生，於案發當日見A女
    酒後泥醉、意識不清，竟為逞色慾，即率對A女為乘機性交
    之犯行，嚴重戕害甲女身心，且於本案偵查階段均矢口否認
    犯行、設詞飾卸，無異對A女造成二度傷害，惡性甚鉅，而
    被告嗣於本院審理中雖坦承犯行，惟迄未與A女達成和解以
    彌補其所造成之精神損害，且A女因本案身心受創，除需至
    身心科就診外，其日常社交生活亦深受影響，故縱被告與之
    和解，A女亦無原諒被告之意，此據A女於檢察官訊問時及告
    訴代理人於本院審理中分別陳明在卷，足認被告犯罪所生危
    害甚鉅，兼衡被告之犯罪動機、目的、手段，暨其所稱專科
    畢業之智識程度、從事室內裝修之生活狀況、前無刑事犯罪
    紀錄之素行情形等一切情狀，量處如主文所示之刑。
據上論斷，應依刑事訴訟法第299 條第1 項前段，判決如主文。
本案經檢察官施韋銘到庭執行職務，檢察官甲○○提起公訴。 
中　　華　　民　　國　　111 　年　　3 　　月　　11　　日
                  刑事第十六庭審判長法　官　游紅桃
　　　　　　　　　                  法  官  呂宜臻
　　　　　　　　　                  法  官  林蕙芳
以上正本證明與原本無異。
如不服本判決應於收受判決後20日內向本院提出上訴書狀，並應
敘述具體理由。其未敘述上訴理由者，應於上訴期間屆滿後20日
內向本院補提理由書(均須按他造當事人之人數附繕本)「切勿逕
送上級法院」。 
      　　　　　　　　　　　　　　　書記官　陳忠順　　　
中　　華　　民　　國　　111 　年　　3 　　月　　14　　日
附錄本案論罪科刑法條：
中華民國刑法第225條
（乘機性交猥褻罪）
對於男女利用其精神、身體障礙、心智缺陷或其他相類之情形，
不能或不知抗拒而為性交者，處3年以上10年以下有期徒刑。
對於男女利用其精神、身體障礙、心智缺陷或其他相類之情形，
不能或不知抗拒而為猥褻之行為者，處6月以上5年以下有期徒刑
。
第1項之未遂犯罰之。